【裁判字號】    95,訴,1623
【裁判日期】    950731
【裁判案由】    毒品危害防制條例
【裁判全文】
臺灣板橋地方法院刑事判決              95年度訴字第1623號
公  訴  人  臺灣板橋地方法院檢察署檢察官
被      告  甲○○
上列被告因違反毒品危害防制條例案件，經檢察官提起公訴（95
年度毒偵字第3324號），被告於準備程序中對被訴之事實為有罪
陳述，本院合議庭裁定由受命法官獨任行簡式審判程序，並判決
如下：
    主  文
甲○○連續施用第一級毒品，處有期徒刑柒月，扣案海洛因壹包
（毛重零點壹捌公克）沒收銷燬，扣案吸管壹支沒收。
    事  實
一、甲○○有違反肅清煙毒條例、竊盜等前科（於本案不構成累
    犯），民國九十三年間，因施用毒品案件，經本院以九十三
    年度毒聲字第九六號裁定送勒戒處所觀察、勒戒，認有繼續
    施用毒品傾向，經本院以九十三年度毒聲字第三二三號裁定
    令入戒治處所施以強制戒治，原定指揮書執畢日期為九十四
    年二月二十五日，後因認無繼續強制戒治之必要，於九十三
    年十月八日出所，臺灣板橋地方法院檢察署檢察官並於九十
    四年一月三日以九十四年度毒偵字第十四號為不起訴處分確
    定，詎甲○○於接受前開強制戒治執行完畢後五年以內，竟
    仍基於施用第一級毒品海洛因之概括犯意，自九十四年十二
    月間起至九十五年四月二十七日上午八時許止，在臺北縣板
    橋市○○路六三之十號住處，以將海洛因摻水置於針筒內注
    射身體之方式，平均一天施用一次，連續多次施用海洛因，
    後於九十五年四月二十七日十四時四十分許，在台北縣板橋
    市○○○路○段一號前，為警查獲，並扣得其因本件施用而
    持有之海洛因一包（毛重零點一八公克）及其所有供本件施
    用海洛因犯罪所用之吸管一支。
二、案經台北縣政府警察局移送臺灣板橋地方法院檢察署檢察官
    偵查後起訴。
    理  由
一、訊據被告對其在上揭時間、地點連續施用第一級毒品海洛因
    之事實，於本院審理中自白不諱，而其為警查獲時，經警採
    集之尿液檢體經送驗呈施用海洛因後代謝之嗎啡陽性反應，
    有台灣檢驗科技股份有限公司濫用藥物尿液檢驗報告附卷足
    憑，此外，並有其因本件施用海洛因而持有之海洛因一包（
    毛重零點一八公克）及其所有供本件施用海洛因犯罪所用之
    吸管一支扣案為憑，足徵被告前開自白應與事實相符，可以
    採信。次按觀察、勒戒或強制戒治執行完畢釋放後，五年內
    再犯施用第一、二級毒品之罪者，檢察官應依法追訴，毒品
    危害防制條例第二十三條第二項定有明文。查被告有如事實
    欄所載刑事前科及觀察勒戒、強制戒治紀錄，嗣因戒治期滿
    而由檢察官為不起訴處分等情，有臺灣板橋地方法院檢察署
    檢察官九十四年度毒偵字第十四號不起訴處分書、台灣高等
    法院被告前案紀錄表附卷足參，是被告於強制戒治期滿經檢
    察官不起訴處分後，五年內再犯本件施用毒品罪，亦甚明確
    。綜上所述，本件事證明確，被告犯行堪以認定。
二、按被告行為後，刑法第五十六條關於連續犯之規定，已修正
    刪除，並於九十五年七月一日生效施行，此刪除雖非犯罪構
    成要件之變更，但已影響行為人刑罰之法律效果，自屬法律
    有變更，比較新舊法結果，仍應適用較有利於被告之行為時
    法律，即舊法關於連續犯之規定。是核被告所為，係犯毒品
    危害防制條例第十條第一項之施用第一級毒品罪，其持有第
    一級毒品之低度行為，應為施用第一級毒品之高度行為所吸
    收，不另論罪。被告連續多次施用第一級毒品犯行，時間緊
    接、手法相同，而觸犯同一罪名，顯係基於概括犯意為之，
    為連續犯，應依修正前刑法第五十六條之規定，僅論以一罪
    ，並加重其刑。至公訴人雖僅就被告自九十四年底起至九十
    五年四月二十六日二十一時止，多次施用海洛因之犯行起訴
    ，然被告其餘如事實欄所載之施用海洛因犯行與起訴部分具
    有連續犯之裁判上一罪關係，業如前述，本院應併予審究，
    附此敘明。爰審酌被告曾因施用毒品犯行而送觀察、勒戒、
    強制戒治，仍不知悛悔，復犯本件之罪，及其犯後坦承犯行
    ，態度良好，並其犯罪之動機、目的、施用期間等一切情狀
    ，量處如主文所示之刑，以示懲儆。扣案白色粉末一包（毛
    重零點一八公克），被告自承為其本件施用海洛因後所剩餘
    ，且其為警查獲採集之尿液檢體經送驗確呈施用海洛因後代
    謝之嗎啡陽性反應，已如前述，足徵前開扣案白色粉末一包
    （毛重零點一八公克）內之白色粉末係海洛因，至乘裝前開
    海洛因之分裝袋一只，因其內沾黏海洛因，二者物理上難以
    析離，均應依毒品危害防制條例第十八條第一項前段規定沒
    收銷燬。扣案吸管一支，為被告所有供本件施用海洛因犯罪
    所用之物，爰依刑法第三十八條第一項第二款規定沒收。
據上論斷，應依刑事訴訟法第二百七十三條之一第一項、第二百
九十九條第一項前段、毒品危害防制條例第十條第一項、第十八
條第一項前段，刑法第二條第一項前段、第十一條、修正前刑法
第五十六條、第三十八條第一項第二款，判決如主文。
本案經檢察官徐名駒到庭執行職務。
中    華    民    國    95    年    7     月    31    日
                  刑事第四庭法  官  陳明偉
以上正本證明與原本無異。
如不服本判決應於送達後十日內向本院提出上訴狀。
                            書記官  陳慧儷
中    華    民    國    95    年    7     月    31    日
附錄本案論罪科刑法條全文：
毒品危害防制條例第十條
施用第一級毒品者，處六月以上五年以下有期徒刑。
施用第二級毒品者，處三年以下有期徒刑。


司法院資訊處製作；財團法人民間司法改革基金會備份。
